臺灣臺中地方法院民事判決　九十三年度訴字第一九二九號
　　原　　　告　台灣土地銀行股份有限公司
　　法定代理人　丙○○
　　訴訟代理人　甲○○
　　被　　　告　乙○○
右當事人間清償借款事件，本院於民國九十三年九月二十七日言詞辯論終結，判決如
左：
    主      文
被告應給付原告新台幣壹佰玖拾壹萬肆仟伍佰參拾陸元，及自民國八十九年六月二十
日起至清償日止按年息百分之八．七四計算之利息，並自民國八十九年七月二十一日
起至清償日止，逾期在六個月以內部分按上開利率百分之十，超過六個月部分按上開
利率百分之二十計付違約金。
訴訟費用由被告負擔。
本判決於原告以新台幣陸拾肆萬元供擔保後，得假執行。
    事實及理由
一、原告主張被告於民國八十三年四月二十日向原告借款新台幣（下同）二百一十七
    萬元，約定清償日為一百零三年四月二十日，自借款日起三年內（即八十四年四
    月二十日起至八十七年四月十九日止）按約給付利息，此後則按約平均攤還本息
    。如有一期未履行時，即視為全部到期。詎被告自八十九年六月二十日起即未再
    依約給付本息，尚欠借款一百九十一萬四千五百三十六元，屢經催討，仍置之不
    理。為此，依消費借貸關係提起本訴。並聲明：求為判決如主文第一項所示及為
    以供擔保為條件之假執行宣告。
二、被告聲明：求為判決駁回原告之訴。惟未提出任何抗辯。
三、原告主張右揭事實，業據提出中長期放款借據、授信申請書、放款支付計算書、
    放款明細查詢單為證，復為被告所不爭執，自堪信為真正。
四、兩造約定本件借款之利息，係按原告牌告基本放款利率百分之八．０五加五碼即
    年利率百分之九．三，嗣後隨原告牌告基本放款利率調整而調整，原告並得每三
    個月依其當時「放款利率加減碼標準」檢討調整加減碼數後，重新計算利率，此
    有上開借據可稽，而八十八年二月五日起至九十年二月五日之期間，原告之基本
    放款利率為年利率百分之七．四九，此業據原告提出放款中心利率查詢單可按，
    加五碼後，其利率為年息百分之八．七四。又依卷附借據第五條約定，逾期償付
    本息時，除按約定利率計付遲延利息外，逾期六個月以內按約定利率一成，逾期
    六個月以上者，另就超過部分按約定利率二成計算加付違約金。被告既自八十九
    年六月二十日起即未再依約履行，尚欠借款一百九十一萬四千五百三十六元，自
    應視為全部到期，且須按上開利率給付遲延利息，及依前述約定加付違約金。是
    原告依消費借貸契約，請求被告給付一百九十一萬四千五百三十六元，及自八十
    九年六月二十日起至清償日止按年息百分之八．七四計算之利息，並自八十九年
    七月二十一日起至清償日止，逾期在六個月以內部分按上開利率百分之十，超過
    六個月部分按上開利率百分之二十計付違約金，洵有理由，應予准許。
五、原告陳明願供擔保，聲請宣告假執行，核無不合，爰酌定相當擔保金額予以准許
    。
六、據上論結，原告之訴為有理由，依民事訴訟法第七十八條、第三百九十條第二項
    判決如主文。
中　　　華　　　民　　　國　　九十三　　年　　　十　　　月　　 十一　　 日
                                    臺灣臺中地方法院民事第二庭
~B法　　　官　許文碩
右為正本係照原本作成
如不服本判決，應於判決送達後二十日內，向本院提出上訴狀。
中　　　華　　　民　　　國　　九十三　　年　　　十　　　月　　 十一　　 日
~B法院書記官
